en: Manuka honey
da: Manukahonning
de: Manukahonig, Manuka-Honig
fi: manuka-hunaja, manukahunaja
fr: miel de Manuka
hr: manuka med
it: miele di Manuka

de: Mokaranahonig
fr: Miel de Mokarana

en: orange blossom honey
de: Orangenblütenhonig
fi: appelsiininkukkahunaja
fr: miel d'oranger, miel de fleur d'oranger
hr: med od narančinog cvijeta
it: miele di fiori d'arancio
nl: sinaasappelbloesemhoning

en: rosemary honey
de: Rosmarinhonig
es: miel de romero
fi: rosmariinihunaja
fr: miel de romarin
hr: med od ružmarina
it: miele di rosmarino

fr: miel de ronce
de: Brombeerhonig
es: miel de zarza
it: miele di rovo
nl: braamhoning

fr: miel de sapin
de: Tannenhonig
es: miel de abeto
it: miele di abete
nl: sparrenhoning

en: sunflower honey
bg: слънчогледов мед
de: Sonnenblumenhonig
fi: auringonkukkahunaja
fr: miel de tournesol
hr: suncokretov med
it: miele di girasole
nl: zonnebloemhoning
pl: miód słonecznikowy

en: Thyme honey
bg: Мед от мащерка
da: timianhonning
de: Thymianhonig
es: Miel de tomillo
fi: timjamihunaja
fr: miel de thym
hr: med od majčine dušice
it: miele di timo
nl: Tijmhoning

en: linden honey
bg: липов мед
de: Lindenblütenhonig
fr: Miel de tilleul
hr: lipov med
it: miele di tiglio
nl: Lindebloesemhoning
pl: miód lipowy

en: clover honey
de: Kleehonig, Kleeblütenhonig
fr: miel de trefle
hr: med od djeteline
it: miele di trifoglio
nl: klaverhoning

en: blend of honeys
bg: смес от медове
de: Mischung aus Honig
es: mezcla de mieles
fi: Sekoitehunaja
fr: mélange de miels
hr: mješavina meda
it: miscela di mieli

en: mix of flower honeys
de: Mischung aus Blütenhonig
fr: mélange de miels de fleurs
hr: mješavina cvjetnih medova
it: miscela di mieli di fiori

en: blend of EU honeys
de: Mischung aus EU-Honigen
fr: mélange de miels originaires de l'UE
hr: mješavina eu medova
it: miscela di mieli europei
nl: mengsel van honing uit de EU

en: blend of non-EU honey
de: Mischung aus Nicht-EU Honig
fr: mélange de miels non originaires de l'UE, mélange de miels non originaires de la CE, Mélange de miels non originaires de l'Union européenne, melange de miels non ce
hr: mješavina meda izvan EU
nl: gemengde niet-EU-honing
sv: blandning av icke-eu-honung

en: Blend of EU and non-EU honeys
de: Mischung von Honig aus EU-ländern und Nicht EU-ländern
es: Mezcla de mieles originarias y no originarias de la UE
fr: mélange de miels originaires et non originaires de l'ue, melange de miels originaires et non originaires de l'union europeenne, mélange de miels originaires et non originaires de la CE, mélange de miels non originaires et originaires de l'UE, Sélection et mélange de miels non originaires et originaires de l'UE, melange de miels originaires et non de l'ue, Mélange de miels originaires et non originaires de la communauté Européenne, de miels originaires et non originaires de la ce, miel originaire et non-originaire de la ce, melange de miels de fleurs originaires et non-originaires de l'ue, melange de miels ue et non-ue
hr: mješavina meda iz EU i izvan EU
nl: gemengde EG- en niet EG honing
sv: blandning av honung från länder inom och utanför eu

en: forest honey
bg: горски мед
de: Waldhonig
fi: trooppinen metsähunaja
fr: miel de forêt
hr: šumski med
it: miele di bosco
nl: boshoning

en: mountain honey
de: Berghonig
fi: vuoristohunaja
fr: miel de montagne, miel de fleurs de montagne
hr: planinski med
it: miele di montagna
nl: berghoning

en: organic mountain honey
fi: luomu vuoristohunaja
fr: miel de montagne biologique
hr: organski planinski med
it: miele di montagna biologico

en: honey from New Zealand
da: Honning fra New Zealand
de: Honig aus Neuseeland
es: miel de Nueva Zelanda, miel de Nueva Zelandia
fr: Miel de Nouvelle Zélande
hr: med s novog zelanda
it: miele dalla Nuova Zelanda

en: honey from France
de: Honig aus Frankreich, französischer Honig
es: miel de Francia, miel francesa
fi: Ranskalaista hunajaa
fr: miel de France, miel récolté en france, miel de Poitou-Charentes, miel de la champagne, miel de bourgogne, miel produit en Lorraine, miel de Bretagne, Mélange de miels de fleurs récoltés en Gascogne, miel de fleurs de bretagne, miel de Franche Comté, miels de fleurs de france, miel de la vallee du tarn
hr: med iz Francuske
it: miele dalla Francia
nl: honing uit Frankrijk